臺灣高雄地方法院刑事判決　　　　　　　　　　　　九十一年度易字第一二八四號
　　公　訴　人　臺灣高雄地方法院檢察署檢察官
　　被　　　告　甲○○
右列被告因恐嚇取財案件，經檢察官提起公訴（九十一年度偵字第四六五九號），本
院判決如左：
    主  文
甲○○意圖為自己不法之所有，以恐嚇使人將本人之物交付，未遂，累犯，處有期徒
刑捌月。扣案木棍壹支沒收。
    事  實
一、甲○○曾於民國（下同）八十五年間，因妨害自由案件，經法院判處有期徒刑一
    年，於八十六年九月十三日縮短刑期假釋出獄，於同年十月三十一日假釋期滿，
    假釋未經撤銷，視為執行完畢，仍不知悔改。復意圖為自己不法之所有，於九十
    一年二月二十六日十五時三十分許，在高雄縣田寮鄉○○村○○○段某工地，以
    兇惡之語氣向承包商乙○○所僱用之工人丙○○恐嚇稱：你們做工程的人，這附
    近有人會向你勒索，他們的價碼是十五萬元或十萬元，你只要三千元給我喝茶及
    加油就可以；兄弟要跑路，要拿五萬元，今天先拿三千元，餘款再聯絡等語，使
    乙○○及丙○○心生畏懼，與其約定於九十一年二月二十六日十七時三十分許，
    在上開工地交款，甲○○駕駛未懸掛車牌之小貨車前來取款，於其現身時，隨即
    為埋伏之警員當場查獲，致未得逞，並於該小貨車上扣得木棍一支。
二、案經乙○○及丙○○訴由高雄縣警察局岡山分局報請臺灣高雄地方法院檢察署檢
    察官偵查起訴。
    理  由
一、訊據被告甲○○矢口否認有右揭恐嚇取財犯行，辯稱：是一位綽號「大頭」男子
    叫我傳話，叫我去拿錢云云。惟查：右揭犯罪事實，業據告訴人乙○○及丙○○
    指訴甚詳，互核所供情節相符；又參以乙○○與丙○○僅係在該工地工作，渠等
    與被告亦無嫌隙，應求平安無事，當無誣指之理；此外復有木棍一支扣案可稽，
    該木棍被告於審理中雖否認為其所有，然該木棍係置於被告車上，且被告於警訊
    中亦表示係預備於車子破胎時使用，該棍子顯係被告所有，惟車子爆胎何須使用
    棍子，被告所辯有違常理，被告於為恐嚇取財犯行時攜該木棍前往，該木棍顯係
    恐嚇取財所用。又被告無法提供綽號「大頭」男子之真實姓名、住所以供本院調
    查，倘確係綽號「大頭」之男子委託被告取款，被告何須攜帶木棍前往取款；又
    本院訊間被告關於「大頭」之基本資料時，被告毫不思索立即稱：「大頭」約一
    六五公分，七十公斤，住高雄縣燕巢那裡，我不知道他住何處等語；嗣本院又訊
    間被告：既知「大頭」之體重，何以不知「大頭」住那裡；被告竟答稱：真的有
    那個人，我想他大約七十公斤等語；顯見綽號「大頭」之男子係被告臨訟杜撰之
    人，被告所辯無非飾卸之詞，要無足採。事證明確，被告恐嚇取財犯行洵堪認定
    ，應予依法論科。
二、按被告意圖為自己不法之所有，著手恐嚇取財行為之實施，因告訴人事先報警，
    於被告前往取款時，為警當場查獲而未取得款項，核被告所為，係犯刑法第三百
    四十六條第三項、第一項之恐嚇取財未遂罪。被告所為既屬未遂，應依刑法第二
    十六條前段之規定，按既遂犯之刑度減輕其刑。又被告曾於八十五年間，因妨害
    自由案件，經法院判處有期徒刑一年，於八十六年九月十三日縮短刑期假釋出獄
    ，於同年十月三十一日假釋期滿，有臺灣高等法院被告全國前案紀錄表及刑案查
    註紀錄表各乙份在卷可佐，假釋未經撤銷，視為執行完畢，五年以內再犯本件有
    期徒刑以上刑之罪，為累犯，應依刑法第四十七條規定加重其刑，並與前開減輕
    先加後減。爰審酌被告素行非佳，又犯此罪行，犯後猶砌詞飾卸，態度不良，未
    取得恐嚇之財物，並其他一切情狀，量處如主文所示之刑，以示懲儆。扣案木棍
    乙支，係被告所有，供恐嚇取財犯罪所用之物，已如前述，應依刑法第三十八條
    第一項第二款宣告沒收。
據上論斷，應依刑事訴訟法第二百九十九條第一項前段、刑法第三百四十六條第三項
、第一項、第二十六條前段、第四十七條、第三十八條第一項第二款、罰金罰鍰提高
標準條例第一條前段，判決如主文。
本案經檢察官林慧美到庭執行職務。
中      華      民      國      九十一      年    六    月    二十五    日
                                  臺灣高雄地方法院刑事第六庭
                                      法  官  張世賢
右正本證明與原本無異。
如不服本判決，應於判決送達後十日內，向本院提出上訴狀。
                                      書記官  陳孟瑩
中      華      民      國      九十一      年    六    月    二十五    日
附錄所犯法條：
中華民國刑法第三百四十六條
 (單純恐嚇罪)
意圖為自己或第三人不法之所有，以恐嚇使人將本人或第三人之物交付者
，處六月以上五年以下有期徒刑，得併科一千元以下罰金。
以前項方法得財產上不法之利益，或使第三人得之者，亦同。
前二項之未遂犯罰之。
